【裁判字號】    95,訴,1276
【裁判日期】    950606
【裁判案由】    毒品危害防制條例
【裁判全文】
臺灣臺中地方法院刑事判決              95年度訴字第1276號
公  訴  人  臺灣臺中地方法院檢察署檢察官
被      告  甲○○
上列被告因違反毒品危害防制條例案件，經檢察官提起公訴（九
十五年度毒偵字第八四九號），被告於準備程序中就被訴事實為
有罪之陳述，經告以簡式審判之旨，並聽取意見後，本院合議庭
裁定由受命法官獨任進行簡式審判程序，判決如下：
    主    文
甲○○連續施用第一級毒品，累犯，處有期徒刑拾壹月，第一級
毒品海洛因壹包（淨重零點壹肆公克，空包裝重零點貳零公克）
沒收銷燬之。
    犯罪事實
一、甲○○前曾於民國九十年間因施用毒品案件，經本院以九十
    年度毒聲字第二八八五號裁定送觀察、勒戒後，臺灣臺中看
    守所附設勒戒處所評定有繼續施用之傾向，經臺灣臺中地方
    法院檢察署檢察官以九十年度聲戒字第七九八號聲請強制戒
    治，由本院以九十年度毒聲字第三二四八號裁定送強制戒治
    一年，於九十一年七月三日執行完畢釋放，並經臺灣臺中地
    方法院檢察署檢察官提起公訴，由本院於九十年八月十七日
    以九十年度中簡字第一三八三號判處有期徒刑四月，於九十
    年九月十七日確定，入監服刑後，於九十二年一月一日執行
    完畢。惟甲○○猶不知戒惕，竟自九十一年七月三日強制戒
    治執行完畢釋放後之五年內，基於施用第一級毒品海洛因之
    概括犯意，自九十五年一月十四日（起訴書誤載為自九十四
    年十二月二十二日前案宣示判決日後之某日）起至同年月十
    八日晚間某時止，在臺中市○區○○路友人住處，以將第一
    級毒品海洛因置入注射針筒內摻水稀釋後再行注射在手臂血
    管之方式，施用第一級毒品海洛因多次，約二至三天施用一
    次。嗣經警於九十五年一月二十日晚間十一時二十分許，在
    臺中市○區○○路四四一巷口，見甲○○形跡可疑上前盤查
    ，甲○○隨即將其所有之第一級毒品海洛因一包（淨重零點
    一四公克，空包裝重零點二○公克）丟棄在地而為警查獲，
    並徵得甲○○同意採集尿液送檢，經以酵素免疫分析法檢驗
    結果呈鴉片海洛因代謝物陽性反應，再進一步以氣相層析質
    譜儀檢驗結果，檢出可待因濃度為小於75ng/ml，嗎啡濃度
    為246ng/ml。
二、案經臺中市警察局第二分局移送臺灣臺中地方法院檢察署檢
    察官偵查起訴。
    理    由
一、訊據被告甲○○對其於前揭時、地連續施用第一級毒品海洛
    因之事實坦承不諱，且有第一級毒品海洛因一包扣案可證，
    且經送請法務部調查局檢驗結果，確含有第一級毒品海洛因
    成分，淨重零點一四公克，空包裝重零點二○公克一節，有
    該局九十五年三月十五日調科壹字第120017502號鑑定通知
    書一份存卷可稽，又被告為警查獲時，所採尿液送詮昕科技
    股份有限公司檢驗結果，經以酵素免疫分析法檢驗結果呈鴉
    片海洛因代謝物陽性反應，再進一步以氣相層析質譜儀檢驗
    結果，檢出可待因濃度為小於75ng/ml，嗎啡濃度為246ng/m
    l等情，有該中心出具之濫用藥物尿液檢驗報告一紙存卷可
    憑，而海洛因施用入人體後水解還原成嗎啡，再循嗎啡之代
    謝方式排出體外，已據行政院衛生署藥物食品檢驗局（八一
    ）藥檢壹字第○○六四三一號函說明綦詳，顯見被告關於曾
    於上開時、地連續施用第一級毒品海洛因之自白，應與事實
    相符。再被告前曾於九十年間因施用毒品案件，經本院以九
    十年度毒聲字第二八八五號裁定送觀察、勒戒後，臺灣臺中
    看守所附設勒戒處所評定有繼續施用之傾向，經臺灣臺中地
    方法院檢察署檢察官以九十年度聲戒字第七九八號聲請強制
    戒治，由本院以九十年度毒聲字第三二四八號裁定送強制戒
    治一年，於九十一年七月三日執行完畢釋放之事實，有臺灣
    高等法院被告前案紀錄表及臺灣臺中地方法院檢察署刑案資
    料查註紀錄表各一份在卷可佐。綜上，被告自白與事實相符
    ，其於前案強制戒治執行完畢釋放後五年內再犯本件施用第
    一級毒品海洛因之犯行事證明確，洵堪認定。
二、核被告所為，係犯毒品危害防制條例第十條第一項之施用第
    一級毒品罪。被告施用毒品前之持有毒品行為，本應以持有
    論，惟持有後進而施用，其持有之低度行為應被施用之高度
    行為所吸收，故不再另論其持有毒品罪。被告所為前開多次
    施用第一級毒品海洛因之行為，時間緊接，所犯構成要件相
    同，顯係基於概括之犯意為之，為連續犯，爰依刑法第五十
    六條之規定，論以一罪，並加重其刑。查被告前曾於九十年
    間因違反毒品危害防制條例案件，經本院於九十年八月十七
    日以九十年度中簡字第一三八三號判處有期徒刑四月，於九
    十年九月十七日確定，入監服刑後，於九十二年一月一日執
    行完畢之事實，有臺灣高等法院被告前案紀錄表及臺灣臺中
    地方法院檢察署刑案資料查註紀錄表各一份在卷可參，其受
    有期徒刑之執行完畢後，五年以內再犯有期徒刑以上之罪，
    為累犯，應依法遞加重其刑。爰審酌被告施用第一級毒品，
    經強制戒治後，仍不知戒惕，甚且甫因違反毒品危害防制條
    例案件，經本院於九十四年十二月二十二日以九十四年度訴
    字第三五一六號分別判處有期徒刑九月、六月，定應執行刑
    為有期徒刑一年，於九十五年一月二十三日確定，尚未執行
    一節，亦有臺灣高等法院被告前案紀錄表及臺灣臺中地方法
    院檢察署刑案資料查註紀錄表各一份在卷足參，猶不知悔改
    ，一再施用，無視於毒品對於自身健康之戕害及國家對於杜
    絕毒品犯罪之禁令，不知戒除惡習，惡性非輕，然念及坦承
    犯行，態度良好，其施用毒品並無危害他人及施用之次數等
    一切情狀，量處如主文所示之刑，以資懲儆。扣案之第一級
    毒品海洛因一包（淨重零點一四公克，空包裝重零點二○公
    克），為毒品，應依毒品危害防制條例第十八條第一項前段
    之規定，予以宣告沒收銷燬之。
據上論斷，應依刑事訴訟法第二百七十三條之一第一項、第二百
九十九條第一項前段，毒品危害防制條例第十條第一項、第十八
條第一項前段，刑法第十一條、第五十六條、第四十七條，判決
如主文。
本案經檢察官乙○○到庭執行職務
中    華    民    國    95    年    6     月    6     日
                刑事第十五庭    法  官  周瑞芬
上正本證明與原本無異。
如不服本判決，應於送達後十日內向本院提出上訴狀（須附繕本
），上訴於臺灣高等法院臺中分院。
中    華    民    國    95    年    6     月    6     日
                                書記官  何俞瑩
附錄本判決論罪科刑法條
毒品危害防制條例第十條：
  施用第一級毒品者，處六月以上五年以下有期徒刑。
  施用第二級毒品者，處三年以下有期徒刑。


司法院資訊處製作；財團法人民間司法改革基金會備份。
